【裁判字號】    98,訴,530
【裁判日期】    980323
【裁判案由】    毒品危害防制條例
【裁判全文】
臺灣臺中地方法院刑事判決               98年度訴字第530號
公  訴  人  台灣台中地方法院檢察署檢察官
被      告  甲○○
上列被告因毒品危害防制條例案件，經檢察官提起公訴（97年度
毒偵字第5936號），本院合議庭裁定由受命法官獨任進行簡式審
判程序，判決如下：
    主    文
甲○○施用第一級毒品，累犯，處有期徒刑拾月。
扣案之第一級毒品海洛因壹包（驗餘淨重0﹒0198公克）沒收銷
燬之。
    犯罪事實
一、甲○○曾因施用毒品案件，經送觀察、勒戒後，認有繼續施
    用毒品之傾向，令入戒治處所強制戒治，於民國92年9月25
    日執行完畢釋放，由台灣台中地方法院檢察署檢察官以92年
    度戒毒偵字第355號為不起訴處分；之後復因毒品危害防制
    條例案件（自96年5月中旬某日起至96年6月27日止施用第一
    級毒品海洛因多次），經本院96年度訴字第2564號判處有期
    徒刑十月，另因詐欺案件，經本院96年度易字第5888號判處
    有期徒刑四月、三月，減為有期徒刑二月、一月又十五日，
    及經本院97年度簡字第59號判處有期徒刑三月，減為有期徒
    刑一月又十五日，合併定其應執行之刑為有期徒刑一年一月
    ，於97年7月22日執行完畢。詎仍不知悔改，復基於施用第
    一級毒品之犯意，於97年11月23日12時30分許，在台中市○
    區○○里○○路2之5之38號住處，以注射針筒注入體內之方
    式，施用第一級毒品海洛因一次。嗣於97年11月23日14時30
    分許，為警在台中市○區○○路1段35之1號前查獲，並扣得
    其持有之第一級毒品海洛因一包（查獲時含袋重0﹒25公克
    ，驗餘淨重0﹒0198公克）。
二、案經台中縣警察局霧峰分局報請台灣台中地方法院檢察署檢
    察官偵查起訴。
    理    由
一、本件被告甲○○所犯係死刑、無期徒刑、最輕本刑為三年以
    上有期徒刑以外之罪，其於準備程序中就被訴事實為有罪之
    陳述，經告知簡式審判程序之旨，並聽取公訴人及被告之意
    見後，本院合議庭認為適宜而裁定由受命法官獨任進行簡式
    審判程序，先予敘明。
二、上揭犯罪事實，業據被告甲○○坦承不諱，並有第一級毒品
    海洛因一包（查獲時含袋重0﹒25公克，驗餘淨重0﹒0198公
    克，見卷附台中縣警察局霧峰分局扣押物品目錄表及行政院
    衛生署草屯療養院草療鑑字第0971200041號鑑定書）扣案可
    稽，且被告於前開時地為警查獲，經採其尿液送驗結果，嗎
    啡呈陽性反應，亦有台中縣警察局霧峰分局毒品尿液真實姓
    名對照表及中山醫學大學附設醫院檢驗科藥物檢測中心尿液
    檢驗報告附卷足憑。又被告曾因施用毒品案件，經送觀察、
    勒戒後，認有繼續施用毒品之傾向，令入戒治處所強制戒治
    ，於92年9月25日執行完畢釋放，由台灣台中地方法院檢察
    署檢察官以92年度戒毒偵字第355號為不起訴處分；之後復
    因自96年5月中旬某日起至96年6月27日止施用第一級毒品海
    洛因多次，經本院96年度訴字第2564號判處有期徒刑十月等
    情，復有台灣高等法院被告前案紀錄表、入出監資料在卷佐
    參，足徵被告之自白與事實相符。本件事證明確，被告犯行
    已堪認定。
三、核被告所為，犯毒品危害防制條例第10條第1項之施用第一
    級毒品罪。其因施用而持有第一級毒品之低度行為，已為施
    用之高度行為所吸收，不另論罪。又被告曾因毒品危害防制
    條例案件，經本院96年度訴字第2564號判處有期徒刑十月，
    另因詐欺案件，經本院96年度易字第5888號判處有期徒刑四
    月、三月，減為有期徒刑二月、一月又十五日，及經本院97
    年度簡字第59號判處有期徒刑三月，減為有期徒刑一月又十
    五日，合併定其應執行之刑為有期徒刑一年一月，於97年7
    月22日執行完畢（見卷附台灣高等法院被告前案紀錄表），
    五年以內故意再犯本件有期徒刑以上之罪，為累犯，應依刑
    法第47條第1項規定加重其刑。爰審酌被告曾經觀察勒戒、
    強制戒治，並有毒品危害防制條例等多項前科，仍無視於國
    家對杜絕毒品犯罪之禁令，繼續施用第一級毒品海洛因，顯
    不知悔改，施用毒品本身係屬自戕行為，危害施用者身心健
    康，具有成癮性、依賴性，對社會治安之影響非重，被告事
    後坦承上情，態度尚佳等一切情狀，處以如主文所示之刑。
    扣案之第一級毒品海洛因一包（驗餘淨重0﹒0198公克），
    應依毒品危害防制條例第18條第1項前段規定諭知沒收銷燬
    之。
據上論斷，應依刑事訴訟法第273條之1第1項、第299條第1項前
段，毒品危害防制條例第10條第1項、第18條第1項前段，刑法第
11條、第47條第1項，判決如主文。
本案經檢察官陳雅瑩到庭執行職務。
中    華    民    國    98    年     3    月    23    日
                  刑事第二庭    法  官  鍾堯航
以上正本證明與原本無異。
如不服本判決應於收受判決後10日內向本院提出上訴書狀，並應
敘述具體理由；其未敘述上訴理由者，應於上訴期間屆滿後20日
內向本院補提理由書（均須按他造當事人之人數附繕本）「切勿
逕送上級法院」。
                                書記官  吳淑願
中    華    民    國    98    年     3    月    23    日
附錄本案論罪科刑法條全文
毒品危害防制條例第10條第1項：
施用第一級毒品者，處六月以上五年以下有期徒刑。


司法院資訊處製作；財團法人民間司法改革基金會備份。
